臺灣士林地方法院交通事件裁定　　　　100年度交聲字第393號
原處分機關　交通部公路總局臺北區監理所
即抗告人
異　議　人　史一中
即受處分人
上列抗告人即原處分機關因異議人即受處分人違反道路交通管理
處罰條例案件，對於本院民國100 年6 月3 日所為之100 年度交
聲字第393 號交通事件裁定不服，提起抗告，本院裁定如下：
    主  文
原裁定撤銷。
    理  由
一、抗告意旨：異議人即受處分人史一中因違反道路交通管理處
    罰條例案件，對於原處分機關即抗告人於民國（下同）100
    年2 月16日所為北監自裁字第裁40-C00000000號違反道路交
    通管理事件裁決書（舉發違反道路交通管理事件通知單案號
    ：新北市政府警察局淡水分局北縣警交大字第C00000000 號
    ）不服，提出聲明異議案，業經抗告人前於100 年3 月17日
    以北監自字第1002007845號函將聲明異議書狀移送鈞院審理
    ，嗣因抗告人函請新北市政府警察局淡水分局與新北市政府
    交通局查證違規情節函覆，再於100 年4 月18日以北監自第
    10 02011795 號函送鈞院，並非重新移送聲明異議等語。
二、按受處分人或原處分機關對於法院所為之裁定有不服者，得
    為抗告。對於前項裁定，不得再抗告。抗告程序除準用刑事
    訴訟法有關規定外，並準用前章之規定。道路交通事件處理
    辦法第24條、第25條分別定有明文。次按原審法院認為抗告
    有理由者，應更正其裁定，刑事訴訟法第408 條第2 項前段
    定有明文。
三、經查：本院原裁定認抗告人即原處分機關於100 年2 月16日
    就原處分異議人即受處分人違反道路交通管理處罰條例第56
    條第1 項第1 款違規事實所為之裁決，認事用法並無違誤，
    而於100 年6 月3 日以100 年度交聲字第393 號裁定異議駁
    回。然因本院原裁定殊未注意異議人對抗告人100 年2 月16
    日所為之北監自裁字第裁40-C00000000號裁決書聲明異議一
    案，早經抗告人前於100 年3 月17日以北監自字第10020078
    45號函將聲明異議書狀移送本院審理，並經本院於100 年5
    月24日以100 年度交聲字第319 號裁定後確定在案，經調閱
    前開案卷查核無訛，而抗告人嗣於100 年4 月18日再以北監
    自第1002011795號函檢送舉發單位查覆函至本院，並主張異
    議人違規事實明確，前揭裁決並無違誤，應依法裁定等情，
    並非就同一聲明異議案件重新移送之意，因此，本院再為受
    理並為原裁定，即有未洽，是以，本件抗告為有理由，依前
    揭法條規定，本院應自行將原裁定撤銷。
四、據上論斷，應依道路交通事件處理辦法第24條、第25條，刑
    事訴訟法第408條第2項，裁定如主文。
中    華    民    國  100     年    6     月    27    日
                  交通法庭    法  官      黃欣怡
以上正本證明與原本無異。
本裁定不得抗告。
                              書記官      謝文傑
中    華    民    國   100    年    6     月    27    日